【裁判字號】    97,易,2142
【裁判日期】    970616
【裁判案由】    賭博等
【裁判全文】
臺灣臺中地方法院刑事判決              97年度易字第2142號
公  訴  人  臺灣臺中地方法院檢察署檢察官
被      告  甲○○
上列被告因賭博等案件，經檢察官聲請簡易判決處刑（九十七年
度速偵字第一八四二號），經本院沙鹿簡易庭認為不宜逕以簡易
判決處刑，簽由本院刑事庭依通常程序審理（九十七年度沙簡字
第三九五號），本院判決如下：
    主  文
甲○○違反未依電子遊戲場業管理條例規定辦理營利事業登記，
不得經營電子遊戲場業之規定，處有期徒刑月，如易科罰金，
以新臺幣壹仟元折算壹日。扣案之電子遊戲機具「大聯盟大瑪莉
」壹台（含IC板壹片）及新臺幣肆仟肆佰元，均沒收。
    犯罪事實
一、甲○○明知未依電子遊戲場業管理條例規定，向主管機關申
    請取得經營電子遊戲場業之營利事業登記，竟仍基於經營電
    子遊戲場業及賭博之單一犯意聯絡，自民國九十七年四月十
    日起，在臺中縣大甲鎮○○路○段九０五號旁之「業ｅ星檳
    榔攤」內之公眾得出入之場所，擺設賭博性電子遊戲機「大
    聯盟大瑪莉」一臺，而與不特定之人賭博財物。參與賭博之
    人，乃以新臺幣（下同）十元硬幣投入機檯內，即可顯示分
    數，每次押注在指定之位置後，如有押中，就依所押之分數
    獲取一至十倍不等之報酬；如未押中，則投入之十元則留在
    機具內，該賭資歸甲○○贏得，以此方式在前開公眾得出入
    之檳榔攤內與不特定之人賭博財物。嗣於九十七年四月十七
    日下午二時三十分許，為警在上址臨檢查獲，並扣得前揭賭
    博性電子遊戲機具（含IC板）及機臺內之賭資四千四百元。
二、案經臺中縣警察局大甲局報請臺灣臺中地方法院檢察署檢察
    官聲請簡易判決處刑，經本院沙鹿簡易庭認為不宜逕以簡易
    判決處刑，簽由本院刑事庭依通常程序審理。
    理    由
一、上開犯罪事實，迭據被告甲○○於警詢、偵查及本院審理中
    供承不諱，並有電子遊戲機具「大聯盟大瑪莉」一臺（含電
    子IC板一片）及賭資共計四千四百元扣案足憑，足見被告上
    開自白，核與事實相符。本案事證明確，被告確有擺設上開
    機台供不特定人玩賭之犯行，堪予認定。
二、被告擺設上開電子遊戲機具供不特定之人把玩賭博，核其所
    為，係犯刑法第二百六十六條第一項前段之賭博罪，及違反
    電子遊戲場業管理條例第十五條之規定，應依同條例第二十
    二條之規定論處。被告係基於單一之決意，在密切接近之一
    定時、地持續實行賭博之複次行為，依社會客觀通念，堪認
    符合一個反覆、延續性之行為觀念，在刑法評價上，應各僅
    成立「集合犯」之包括一罪。被告在上開店內，以一行為同
    時經營賭博性電子遊戲場業並以上開電動機具供人玩賭，而
    觸犯上開兩罪名，為想像競合犯，應從一重之違反電子遊戲
    場業管理條例罪論處。爰審酌被告之素行，其以經營遊藝場
    擺放賭博機具之方式與他人賭博，行為危害社會善良風俗，
    然自始已供承犯行，僅擺設一台電子遊戲機及其獲利非微，
    及犯罪後之態度等一切情狀，量處如主文所示之刑，並諭知
    易科罰金折算標準。至扣案之電子遊戲機具「大聯盟大瑪莉
    」一臺（含電子IC板一片）為當場賭博之器具；另扣案之機
    台內賭資四千四百元，則係機台內之財物，業據被告自承在
    卷，均應依刑法第二百六十六條第二項之規定宣告沒收之。
三、公訴意旨另以：被告基於意圖營利之犯意聯絡，供給上開賭
    博場所，經營上開電子遊藝場，因認被告另涉犯刑法第二百
    六十八條之意圖營利供給賭博場所罪嫌。然按犯罪事實應依
    證據認定之，無證據不得認定其犯罪事實，又不能證明被告
    犯罪或其行為不罰者，應諭知無罪之判決，刑事訴訟法第一
    百五十四條第二項及第三百零一條第一項分別定有明文。而
    按刑法第二百六十六條第一項所處罰者，為賭博行為；同法
    第二百六十八條所處罰者，為供給賭博場所或聚眾賭博行為
    。另刑法第二百六十六條第一項係以自己參與賭博行為，為
    其構成要件；同法第二百六十八條則以供給他人賭博場所或
    聚眾賭博行為，藉以獲取利益，而非僅單純從事賭博之行為
    。而一般店家擺設電動賭博機具供人投幣玩樂，縱依該機器
    之設計結構，其店家之勝率較高，惟其輸贏之或然率仍屬不
    確定，其性質係以該機器代替自己，與人在公眾得出入之場
    所賭博，與意圖營利供給賭博場所或聚眾賭博，係由他人賭
    博不同，且擺設電動賭博機具供人玩樂，店家仍係憑偶然之
    機率以決定財物之得喪，並無何從中抽取金錢圖利之情形，
    與刑法第二百六十八條意圖營利之要件尚屬有間。經查，被
    告未曾陳述經營前開電子遊藝場，而向客人收取場地費或抽
    頭費等情，是被告顯係利用賭博性電子遊戲機不確定之輸贏
    機率，與不特定之賭客賭博財物，並以該賭博性電子遊戲機
    出現之偶然事實決定勝負，性質上係利用賭博性電子遊戲機
    ，與不特定之賭客對賭，被告本身即具賭客之身分，而屬普
    通賭博罪之對向犯，是以被告就擺設賭博性電子遊戲機，尚
    無何營利意圖。次查，電動賭博機具縱使經由IC板程式設計
    ，為店主利益預留一定之得勝機率，經營者得勝之或然率較
    高，但仍具賭博射倖性之特徵，店主於當下與賭客對賭時仍
    有輸錢之可能，尚難認有何營利之意圖（即店主對賭時並非
    一定有利可圖），不能因長久機率累積之結果，該電動賭博
    機具必然贏錢，即認店主應構成刑法第二百六十八條之罪責
    ，是被告在公眾得出入之場所，擺設電子遊戲機具一台，並
    以該電子遊戲機充作電動賭博機具，係以該機器代替被告，
    與人在公眾得出入之場所賭博，與刑法第二百六十八條意圖
    營利供給賭博場所或聚眾賭博之構成要件不符，尚難依該罪
    相繩。此外，亦查無其他積極證據足資證明被告有從中抽取
    金錢圖利，就此部分原應為被告無罪之諭知，惟公訴意旨認
    被告就此部分之罪嫌，與上開經論罪科刑之普通賭博罪，有
    想像競合犯之裁判上一罪關係，爰不另為無罪之諭知，附此
    說明。
據上論斷，應依刑事訴訟法第四百五十二條、第二百七十三條之
一第一項、第二百九十九條第一項前段，電子遊戲場業管理條例
第二十二條，刑法第十一條前段、第二百六十六條第一項前段、
第二項、第五十五條、刑法第四十一條第一項前段，刑法施行法
第一條之一第一項、第二項前段，判決如主文。
中    華    民    國    97    年    6     月    16    日
            刑事第四庭    法  官  許惠瑜
以上正本證明與原本無異。
如不服本判決，應於收受送達後10日內向本院提出上訴書狀（應
敘述具體理由並附繕本）。
上訴書如未敘述理由，應於上訴期間屆滿後20日內補提理由書於
本院。
                          書記官  陳佳君
中    華    民    國    97    年    6     月    16    日
附錄本案論罪科刑法條全文：
電子遊戲場業管理條例第15條
未依本條例規定辦理營利事業登記者，不得經營電子遊戲場業。
電子遊戲場業管理條例第22條
違反第十五條規定者，處行為人一年以下有期徒刑、拘役或科或
併科新臺幣五十萬元以上二百五十萬元以下罰金。
刑法第266條
在公共場所或公眾得出入之場所賭博財物者，處一千元以下罰金
。但以供人暫時娛樂之物為賭者，不在此限。
當場賭博之器具與在賭檯或兌換籌碼處之財物，不問屬於犯人與
否，沒收之。


司法院資訊處製作；財團法人民間司法改革基金會備份。
